Amilcar Jesús Barahona Fermin



Mayo 2023-Marzo 2024

Cucuta, Norte de Santander, Colombia · https://www.linkedin.com/in/amilcar-barahona/ · + 57 324 915 8151 · amilcar.laniakea@gmail.com

Cuento con 10 años de experiencia como desarrollador de software y autodidacta con entusiasmo. Lideré el desarrollo FrontEnd e hice de supervisor a los desarrollos en el área de backend como Technical Lead en Cencosud S.A., logrando establecer exitosamente un modelo de datos no relacional para el sector de post-purchase experience. Esta planificación sirvió de inicio para desarrollar una base transversal sólida en la tecnología micro-frontend, que permitió afianzar objetivos de reducción de costos potenciales de hasta un 30% en relación a servicios dependientes de terceros, muchos de los cuales adolecían de estabilidad y operatividad afectando el flujo de compras para clientes en la empresa.

EXPERIENCIA PROFESIONAL

Cencosud S.A. Santiago, Chile Technical Lead Marzo 2024-Mayo 2024

Tecnologias: Webpack, micro-front, ReactJS, TypeScript, AWS Terraform/K8s, Git.

Herramientas: Miro, Jira, Slack, Figma, Github, Gitlab.

Lideré la mejora y refactorización del modelo de datos para una plataforma transversal llamada "Operation Center", que sirvió como núcleo principal de todas las apps de post-purchase experience del ecosistema Cencosud.

- Colaboré con un equipo que daba soporte a una librería unificada de componentes UI para mejorar y centralizar la homogeneidad de los desarrollos frontend en cuanto a componentes, estilos y patrones establecidos por el equipo de UX-UI.
- Desarrollé un módulo remoto basado en webpack-react perteneciente a la plataforma micro-frontend el cual tenía como objetivo administrar, gestionar y manejar los usuarios de forma transversal del todo el ecosistema Cencosud en el área de post-purchase experience.
- Aporté soluciones a equipos externos en su migración a la nueva plataforma "Operation Center", de forma directa a mejoras en el código, así como también de manera indirecta en planificaciones y reuniones con el fin de que que puedan integrarse fácilmente a la plataforma micro-frontend.
- Coordiné con el equipo de seguridad de la plataforma post-purchase experience de Cencosud para hacer una auditoría al producto "Operation Center" y así verificar su robustez en términos de seguridad, escalabilidad y estabilidad.

Cencosud S.A. Santiago, Chile

Senior Front End Engineer

Tecnologias: Webpack, micro-front, ReactJS, TypeScript, AWS Terraform/K8s, Git.

Herramientas: Miro, Jira, Slack, Figma, Gitlab.

- Refactoricé y actualicé una plataforma basada en Webpack con Module Federation (micro-frontend) que permitió establecer la base en la migración para las diferentes apps de equipos pertenecientes al ecosistema post-purchase experience de la empresa.
- Realicé mejoras en una librería nativa que permite la orquestación y ejecución de apps basadas en webpack-react en el micro-frontend, permitiendo su resolución y navegación.
- Refactoricé y realicé mejoras en el módulo base como template (remoto) que permite ser plantilla de los proyectos que son integrados al ecosistema micro-frontend.
- Refactoricé y dí soporte a la plataforma orquestadora de contenedores y despliegue de las aplicaciones de Front End del "Operation Center" basada en AWS terraform y kubernettes.

- Orienté a miembros con perfiles junior en el equipo de trabajo, brindando apoyo en el desarrollo de nuevos features de la aplicación, así como también de entender su funcionamiento y cómo implementar buenas prácticas.
- Coordiné junto con el equipo de backend en cuanto a los servicios API necesarios para el funcionamiento de la plataforma "Operation Center", estableciendo buenas prácticas de desarrollo para tener respuestas adecuadas que son consumidas por el equipo de frontend.
- Coordiné reuniones que permitieron establecer las bases del primer MVP del "Operation Center", estableciendo lineamientos, prioridades y orden en la planificación para la migración de apps por equipos del área post-purchase experience.

Tucan Talent (Start Up) - (Cliente en idioma Inglés)

FrontEnd Leader

Tecnologias: <u>ReactJS, Typescript, NextJS.</u> Herramientas: <u>Clickup, Slack, Figma.</u> Kansas City, Estados Unidos

Junio 2022-Mayo 2023

- Lideré un equipo de desarrollo front end para una plataforma basada en redes sociales brindando orientación a buenas prácticas de desarrollo, cumplimiento de tiempo y planificación de actividades en sprint y objetivos a corto, mediano y largo plazo.
- Supervisé buenas prácticas y código limpio en el frontend permitiendo desarrollos más ágiles y dinámicos, fomentando el trabajo en equipo y el pair programming, estableciendo conductas efectivas de comunicación.
- Fomenté el establecimiento de metas y objetivos que permitieron reducir los tiempos de desarrollo en un 30% logrando así el release de los 2 primeros MVP de forma eficaz.
- Ayudé a organizar el tablero de actividades en Clickup permitiendo dar detalles de requerimientos técnicos que lograron incrementar la efectividad y el correcto alcance de las actividades en los Sprint planificados.
- Implementé buenas prácticas de código limpio en la app de frontend permitiendo reducir errores en integraciones de features en un 50%, logrando cuotas de objetivos por sprints de forma satisfactoria.
- Realice cursos de capacitación en inglés para interacción directa con el cliente.

Pharol SPA. (Start Up)

Santiago, Chile

Desarrollador Front End - Front End Lead Tecnologias: *ReactJS, VueJS, Javascript, Git.*

Herramientas: Slack, Figma, Gitlab.

Junio 2019– Marzo 2022

- Realicé el reclutamiento de desarrolladores de frontend y diseñadores UX UI que permitieron dar continuidad a nuevos desarrollos y features en la app durante mi tiempo como Technical Lead Frontend.
- Desarrollé nuevas features en la app de frontend basada en la tecnología VueJS, permitiendo dar continuidad a nuevos desarrollo requeridos por el equipo de planificación.
- Realicé una migración junto con el equipo de frontend de la plataforma VueJS a ReactJS, además de hacer énfasis en elementos de código limpio para permitir su escalabilidad, logrando así reducir tiempos de carga de la plataforma de hasta un 50%.
- Realicé nuevos features y di soporte a una plataforma de envío de emails basada en NestJS permitiendo dar continuidad a nuevos desarrollos además de refactorizar y mejorar plantillas de email para su mejor lectura por parte del usuario final.

ESTUDIOS